【裁判字號】    89,易,1761
【裁判日期】    891018
【裁判案由】    毒品危害防制條例
【裁判全文】
臺灣桃園地方法院刑事判決                        八十九年度易字第一七六一號
    公  訴  人  臺灣桃園地方法院檢察署檢察官
    被      告  甲○○
右列被告因違反毒品危害防制條例案件，經檢察官提起公訴（八十九年度毒偵字第二
五八號、第八七○號、第二四九○號），本院判決如左：
        主  文
甲○○連續施用第二級毒品，累犯，處有期徒刑伍月，如易科罰金以參佰元折算壹日
，扣案如附表編號一所載物品沒收銷燬，又附表編號二（除第(3)項物品）及編號三所
載物品均沒收。
        事  實
一、甲○○前因違反麻醉藥品管理條例案件，經臺灣基隆地方法院於民國八十二年四
    月七日判處有期徒刑七月，緩刑二年確定，復因傷害及妨害自由案件，經臺灣高
    等法院於八十二年八月五日分別判處有期徒刑七月及四月，並合併定其應執行刑
    為十月確定，繼於八十三年五月二十三日經臺灣花蓮地方法院撤銷緩刑宣告，嗣
    前後所犯各案接續執行，甫於八十四年二月一日因縮短刑期執行完畢出獄（起訴
    書誤載為八十四年二月十日），仍不知悔改，甲○○前因施用第二級毒品安非他
    命案件，於八十八年四月二十八日經本院以八十八年度毒聲字第二四七六號裁定
    （起訴書誤載為八十九年毒聲字第一七○二號裁定）送臺灣桃園看守所附設勒戒
    處所施以觀察、勒戒後，認無繼續施毒品之傾向，嗣由臺灣桃園地方法院檢察署
    檢察官於八十八年五月十九日以該署八十八年度毒偵字第六三九三號予以不起訴
    處分確定在案，詎甲○○仍不知悔悟，竟又基於施用第二級毒品安非他命之概括
    犯意，自八十八年五月間某日（五月十九日之後）起迄八十九年四月十八日止，
    在桃園縣中壢市○○街七八巷十八號住居處，連續施用第二級毒品安非他命多次
    （施用之頻率約為每日施用一次），其間經警先後於附表所載之時、地查獲，並
    扣得如附表所載之物品，嗣經臺灣高等法院以八十九年度毒抗字第三一四號裁定
    送觀察、勒戒後（起訴書誤載為本院八十九年度毒聲字第一七○二號裁定），認
    有繼續施用毒品傾向。
二、案經桃園縣警察局大園分局、中壢分局及桃園縣警察局報請臺灣桃園地方法院檢
    察署檢察官偵查起訴。
    理  由
一、訊據被告甲○○對於右揭犯罪事實業於本院八十九年十月四日審理中坦承不諱，
    又被告先後三次為警查獲當日所採集之尿液（如附表所載時點），經送請檢驗之
    結果，均呈有安非他命陽性反應，有桃園縣衛生局八十九年二月十一日、八十九
    年五月十二日不法藥物尿液檢定書二紙、乙紙在卷可稽，再為警於附表編號一所
    載時、地，所查扣之結晶物體，經本院送請憲兵司令部鑑驗之結果，亦確係第二
    級毒品安非他命無訛（淨重二‧七○○八公克，取樣○‧二六四一公克，鑑析用
    罄後餘：二‧四三六七公克），有憲兵司令部刑事鑑驗中心八十九年八月九日（
    八九）綱得字第一○七八五號鑑驗通知書乙紙在卷足憑，更有附表編號二（除第
    (3)項物品）及編號三之查扣物品扣案足憑，復且被告前因施用第二級毒品安非他
    命案件，經本院於八十八年四月二十八日以八十八年度毒聲字第二四七六號裁定
    送臺灣桃園看守所附設勒戒處所施以觀察、勒戒後，認無繼續施毒品之傾向，嗣
    由臺灣桃園地方法院檢察署檢察官於八十八年五月十九日以該署八十八年度偵字
    第六三九三號予以不起訴處分確定在案，更有本院八十八年度毒聲字第二四七六
    號裁定及臺灣桃園地方法院檢察署八十八年度偵字第六三九三號不起訴處分書各
    乙紙在卷足佐，其次被告於五年內再犯毒品危害防制條例第十條第二項之罪，經
    本院裁定送觀察、勒戒後，認有繼續施用毒品之傾向，復有臺灣高等法院八十九
    年度毒抗字第三一四號裁定，及臺灣桃園看守所附設觀察勒戒所八十九年五月十
    六日桃所澄衛勒字第○一二○五號函附之「有繼續施用毒品傾向證明書」各乙紙
    在卷足憑，是本件事證明確，被告犯行洵堪認定，應予依法論科。
二、核被告所為係犯毒品危害防制條例第十條第二項之施用第二級毒品罪，其施用前
    後持有毒品之低度行為應為施用之高度行為所吸收，不另論罪，又被告先後多次
    施用第二級毒品安非他命之犯行，時間緊接，觸犯犯罪構成要件相同之罪名，顯
    係基於概括犯意為之，應依刑法第五十六條連續犯之規定，以一罪論，並依法加
    重其刑，查被告前因違反麻醉藥品管理條例案件，經臺灣基隆地方法院於八十二
    年四月七日判處有期徒刑七月，緩刑二年確定，復因傷害及妨害自由案件，經臺
    灣高等法院於八十二年八月五日分別判處有期徒刑七月及四月，並合併定其應執
    行刑為十月確定，繼於八十三年五月二十三日經臺灣花蓮地方法院撤銷緩刑宣告
    ，嗣前後所犯各案接續執行，甫於八十四年二月一日因縮短刑期執行完畢出獄，
    有本院被告全國前案紀錄表、臺灣桃園地方法院檢察署刑案資料查註紀錄表及臺
    灣高等法院檢察署刑案紀錄簡覆表各乙紙附卷可按，其於前案執行完畢後五年內
    再犯本件有期徒刑以上之罪，為累犯，應依刑法第四十七條之規定，依法遞加重
    其刑。爰審酌被告之犯罪動機、目的、手段，及其品性、生活狀況、智識程度、
    犯罪所生危害，施用期間，及犯罪後已坦承犯行，犯罪後態度尚稱良好等一切情
    狀，量處如主文所示之刑，並諭知易科罰金之折算標準，以資懲儆。
三、至附表編號一所載時、地、所查扣之該三小包結晶物品（淨重二‧七○○八公克
    ，取樣○‧二六四一公克，鑑析用罄後餘：二‧四三六七公克），為第二級毒品
    安非他命，屬違禁物，應依毒品危害防制條例第十八條第一項前段之規定，沒收
    銷燬之，至附表編號二（除第(3)項物品）及編號三所載之查扣物，則係被告所有
    供犯罪所用之物，此節業據被告於本院審理時供明在卷，爰依刑法第三十八條第
    一項第二款之規定，宣告沒收之，另附表編號二第(3)項物品，非屬毒品乙節，有
    憲兵司令部刑事鑑驗中心八十九年八月九日（八九）綱得字第一○七八四號鑑驗
    通知各乙紙附卷足按，是本院自不得率予宣告沒收銷燬，併此敘明。
據上論斷，應依刑事訴訟法第二百九十九條第一項前段，毒品危害防制條例二十條第
三項前段、第十條第二項、第十八條第一項前段，刑法第十一條、第五十六條、第四
十七條、第四十一條、第三十八條第一項第二款，罰金罰鍰提高標準條例第二條，判
決如主文。
本案經檢察官張春暉到庭執行職務。
中      華      民      國    八十九    年      十      月     十八     日
                                臺灣桃園地方法院刑事第五庭
                                        法  官  林信旭
右正本證明與原本無異。
如不服本判決，應於判決送達後十日內，向本院提出上訴狀。
                                        書記官  吳一凡
中      華      民      國    八十九    年      十      月     二十三   日
附錄論罪科刑依據之法條：毒品危害防制條例十條第第二項。
毒品危害防制條例第十條
施用第一級毒品者，處六月以上五年以下有期徒刑。
施用第二級毒品者，處三年以下有期徒刑。
附表：
┌──┬──────┬───────┬──────────────┬─────┐
│編號│查獲時間    │查獲地點      │查獲物品                    │備考      │
├──┼──────┼───────┼──────────────┼─────┤
│一  │八十九年一月│桃園縣平鎮市華│(1)、第二級毒品安非他命三小包│          │
│    │八日下午七時│勛街三○八巷底│    （淨重二‧七○○八公克，│          │
│    │三十分許    │              │    取樣○‧二六四一公克，鑑│          │
│    │            │              │    析用罄後餘：二‧四三六七│          │
│    │            │              │    公克）                  │          │
├──┼──────┼───────┼──────────────┼─────┤
│二  │八十九年一月│桃園縣中壢市華│(1)、安非他命吸食器乙組      │          │
│    │二十七日下午│仁街七八巷十八│(2)、玻璃球管四支            │          │
│    │十一時三十分│號三樓        │(3)、不明結晶物品二小包（非毒│          │
│    │許（起訴書誤│              │    品）                    │          │
│    │載為下午八時│              │                            │          │
│    │四十分許）  │              │                            │          │
├──┼──────┼───────┼──────────────┼─────┤
│三  │八十九年四月│桃園縣桃園市桃│(1)、安非他命吸食器乙組      │          │
│    │二十五日下午│園火車站前    │(2)、安非他命殘渣塑膠袋二小只│          │
│    │九時十分許  │              │                            │          │
└──┴──────┴───────┴──────────────┴─────┘


司法院資訊處製作；財團法人民間司法改革基金會備份。
